【裁判字號】    99,基小,1320
【裁判日期】    990728
【裁判案由】    給付信用卡消費款
【裁判全文】
臺灣基隆地方法院小額民事判決        99年度基小字第1320號
原      告  中國信託商業銀行股份有限公司
法定代理人  辜濂松
訴訟代理人  甲○○
被      告  乙○○
上列當事人間請求給付信用卡消費款事件，本院於中華民國99年
７月19日辯論終結，茲判決如下：
    主  文
被告應給付原告新臺幣伍萬玖仟柒佰零陸元及自民國九十年八月
一日起至清償日止按年息百分之二十計算之利息。
訴訟費用新臺幣壹仟元由被告負擔。
本判決得為假執行。
    事實及理由要領
一、本件原告起訴主張：被告前向原告申領信用卡乙張使用，依
    約被告即得於各特約商店簽帳消費或使用相關產品（例如依
    約被告即得憑卡於各特約商店簽帳消費或使用相關產品（例
    如預借現金等），惟應於每月繳款截止日前向原告如數清償
    或以循環信用方式繳交最低應繳金額，其餘未清償之消費帳
    款，則應按年息20％計付利息；如逾期清償時，除喪失循環
    信用之期限利益外，並應就未清償之本金按年息20％計付利
    息。被告自領得信用卡後，即於各特約商店簽帳消費，惟卻
    未依約支付應付之金額，依約已喪失循環信用之期限利益，
    債務視為全部到期，經核算至90年７月31日止，被告尚欠本
    金59,706.元未付，迭經原告催討，被告均置之不理等情，
    為此依約（使用信用卡契約）提起本件訴訟，請求判命被告
    如數給付，本金部分，並應加給自90年８月１日起按年息20
    ％計算之利息，至清償日為止。
二、被告自認確有積欠原告如原告所指之信用卡消費款本息及違
    約金未付，如原告所述無訛，惟以：伊目前失業，無力清償
    等語，資為抗辯。
三、查原告主張之上開事實，業為被告所自認，並有信用卡申請
    書、信用卡約定條款（影本附卷，原本發還）及電腦列印之
    帳單各１件附卷可資佐證，原告之主張自堪信為真實，亦即
    被告確有積欠原告如主文第１項所示之信用卡消費帳款本息
    及違約金未付，依約應負清償之責，從而原告依約訴請被告
    如數給付，自屬正當，應予准許。至「有無資力償還，乃係
    執行問題，不得據為不履行義務之抗辯。」（參見最高法院
    19年度上字第1733號判例），故被告抗辯：伊目前失業，無
    力一次全部清償云云，自不可採，併予敘明。
四、訴訟費用（即裁判費）1,000.元，依民事訴訟法第78條規定
    ，應由敗訴之被告負擔，爰依民事訴訟法第0436條之19第１
    項之規定，一併確定其數額如主文第２項所示。
五、本件係適用小額訴訟程序所為被告敗訴之判決，依民事訴訟
    法第0436條之20規定，應依職權宣告假執行，爰依職權宣告
    之。
六、據上論結，本件原告之訴為有理由，依民事訴訟法第78條、
    第0436條之19第１項、第0436條之20，判決如主文。
中    華    民    國    99    年    7     月    28    日
                  基隆簡易庭法      官  林金發
以上正本係照原本作成。
對於本件判決如有不服，應於收受送達後20日內向本院提出上訴
書狀，上訴於本院合議庭，並按他造當事人之人數附具繕本。
當事人之上訴，非以判決違背法令為理由不得為之，上訴狀應記
載上訴理由，表明下列各款事項：
(一)原判決所違背之法令及其具體內容。
(二)依訴訟資料可認為原判決有違背法令之具體事實。
中    華    民    國    99    年    7     月    28    日
                            法院書記官  莊國南

司法院資訊處製作；財團法人民間司法改革基金會備份。
